臺灣桃園地方法院刑事判決
111年度簡上字第48號
上  訴  人  
即  被  告  王建文



上列上訴人即被告因過失傷害案件，不服本院民國110 年11月10
日所為110年度桃簡字第953號第一審簡易判決（偵查案號：110
年度偵字第18423號），提起上訴，本院管轄之第二審合議庭判
決如下：
    主  文
上訴駁回。
王建文緩刑貳年。
    事實及理由
一、本院合議庭審理結果，認原審判決認事用法俱無違誤，量刑
    亦屬妥適，應予維持，除補充證據：「被告王建文於本院審
    理程序中之自白」外，其餘均引用原審刑事簡易判決書所記
    載之事實、證據及理由（如附件）。
二、上訴意旨略以：已與告訴人和解，對於原審量刑無意見，希
    望給予緩刑之宣告等語。
三、經查：
　㈠按法官於有罪判決如何量處罪刑，甚或是否宣告緩刑，均為
    實體法賦予審理法官裁量之刑罰權事項，法官行使此項裁量
    權，自得依據個案情節，參酌刑法第57條所定各款犯罪情狀
    之規定，於法定刑度內量處被告罪刑；除有逾越該罪法定刑
    或法定要件，或未能符合法規範體系及目的，或未遵守一般
    經驗及論理法則，或顯然逾越裁量，或濫用裁量等違法情事
    之外，自不得任意指摘其量刑違法，最高法院80年台非字第
    473號、75年台上字第7033號、72年台上字第6696號、72年
    台上字第3647號判例可資參照。準此，法官量刑，如非有上
    揭明顯違法之情事，自不得擅加指摘其違法或不當。經查，
    原審審酌被告之過失情節、告訴人之傷勢程度、被告於犯後
    尚未與告訴人達成和解以賠償告訴人所受之損害等一切情狀
    ，量處拘役30日並諭知易科罰金之折算標準為新臺幣（下同
    ）1,000元折算1日，其所為量刑並無失當之處。
　㈡又凡有審理事實職權之法院，均得依其職權諭知緩刑，第二
    審以判決駁回上訴時，仍得諭知緩刑之宣告。經查，被告前
    未曾因故意犯罪受有期徒刑以上刑之宣告，有臺灣高等法院
    被告前案紀錄表1份在卷可參，僅因一時失慮致罹刑典，犯
    後坦承犯行，且被告已於原審判決後之110年12月3日與告訴
    人成立和解，並已給付全部賠償金額46,624元予告訴人，有
    和解書及轉帳明細各1份在卷可佐（見本院交簡上字卷第15
    頁至第17頁），而告訴人亦表示對於本院給予緩刑沒有意見
    ，此有本院公務電話紀錄在卷可查(見本院交簡上字卷第27
    頁)。準此，本院相信被告經此偵審程序及刑之宣告，當知
    所警惕，應無再犯之虞，是本院認前開對被告所宣告之刑，
    以暫不執行為適當，爰依刑法第74條第1項第1款之規定，併
    予宣告緩刑2年，以啟自新。
據上論斷，依刑事訴訟法第455 條之1 第1 項、第3 項、第368
條、第373 條，刑法第74條第1 項第1 款，判決如主文。
本案經檢察官吳明嫺聲請以簡易判決處刑，檢察官劉仲慧到庭執
行職務。　　
中　　華　　民　　國　　111 　年　　6 　　月　　7 　　日
          　　    刑事第七庭　審判長法　官　陳佳宏
　　　　　　　　　　　　　　 　 　　法　官　陳昭仁
　　　　　　　　　　　　　　  　  　法　官　方楷烽
以上正本證明與原本無異。
不得上訴。
                                    書記官　詹右辰
中　　華　　民　　國　　111 　年　　6 　　月　　7 　　日
附件：
臺灣桃園地方法院刑事簡易判決　　　　
　　　　　　　　　　　　　　　　　　110年度桃簡字第953號
聲　請　人　臺灣桃園地方檢察署檢察官
被　　　告　王建文　男　民國00年0月00日生
                    身分證統一編號：Z000000000號
                    住新北市○○區○○路0段000號2樓
                    居桃園市○○區○○街0段000○00號
上列被告因過失傷害案件，經檢察官聲請以簡易判決處刑（110
年度偵字第18423 號），本院判決如下：
    主  文
王建文因過失傷害人，處拘役參拾日，如易科罰金以新臺幣壹仟
元折算壹日。
    事實及理由
一、本件犯罪事實、證據並所犯法條，均引用檢察官聲請簡易判
    決處刑書之記載（如附件）。
二、審酌被告之過失情節、告訴人之傷勢程度、被告於犯後尚未
    與告訴人達成和解以賠償告訴人所受之損害等一切情狀，量
    處如主文所示之刑，並諭知易科罰金之折算標準。
三、據上論斷，應依刑事訴訟法第449 條第1 項前段、第3 項、
    第454 條第2 項，刑法第284 條前段、第41條第1 項前段，
    刑法施行法第1 條之1 第1 項，逕以簡易判決處刑如主文。
四、如不服本判決，應於判決送達後20日內向本院提出上訴狀（
    應附繕本）。
中　　華　　民　　國　 110　　年　　11　　月　　10　　日
                    桃園簡易庭法  官  曾雨明
以上正本證明與原本無異。
如不服本判決，應於判決送達後20日內向本院提出上訴狀（應附
繕本）。
                              書記官  劉貞儀
中　　華　　民　　國　 110　　年　　11　　月　　11　　日
附錄本案論罪科刑法條全文：
中華民國刑法第284 條
因過失傷害人者，處1 年以下有期徒刑、拘役或10萬元以下罰金
；致重傷者，處3 年以下有期徒刑、拘役或30萬元以下罰金。

附件：
臺灣桃園地方檢察署檢察官聲請簡易判決處刑書
                                    110年度偵字第18423號
    被　　　告　王建文　男　37歲（民國00年0月00日生）
                        住新北市○○區○○路0段000號2樓
                        居桃園市○○區○○街0段000○00號
                        國民身分證統一編號：Z000000000號
上列被告因過失傷害案件，業經偵查終結，認為宜聲請以簡易判
決處刑，茲將犯罪事實及證據並所犯法條分敘如下：
        犯罪事實
一、王建文本應注意所飼養之犬隻應採取適當防護措施，以防止
    犬隻咬傷他人，且無不能注意之情事，竟疏未注意及此，未
    為適當防護，致該犬隻於民國110 年3 月3 日上午9 時13分
    許，在桃園市○○區○○街0 段000 ○00號居處前，撲咬陳
    瑞章，陳瑞章因而受有雙側小腿撕裂傷及擦挫傷等傷害。

二、案經陳瑞章訴由桃園市政府警察局蘆竹分局報告偵辦。
        證據並所犯法條
一、證據：( 一) 被告王建文於警詢時之供述，( 二) 證人即告
    訴人陳瑞章於警詢時與偵訊中之指訴，( 三) 告訴人就診之
    診斷證明書，( 四) 現場監視器畫面翻拍照片及傷勢照片等
    在卷可資佐證，是被告犯嫌已堪認定。
二、核被告所為係犯刑法第284條前段之過失傷害罪嫌。
三、依刑事訴訟法第451條第1項聲請逕以簡易判決處刑。
    此　致
臺灣桃園地方法院
中　　華　　民　　國　 110　　年　　5 　　月　　19　　日
                              檢察官 吳明嫺
本件證明與原本無異
中　　華　　民　　國　 110　　年　　6 　　月　　2 　　日
                              書記官 王全毅
附記事項：
本件係依刑事訴訟法簡易程序辦理，法院簡易庭得不傳喚被告、
輔佐人、告訴人、告發人等出庭即以簡易判決處刑；被告、被害
人、告訴人等對告訴乃論案件如已達成民事和解而要撤回告訴或
對非告訴乃論案件認有受傳喚到庭陳述意見之必要時，請即另以
書狀向簡易法庭陳述或請求傳訊。
參考法條：
中華民國刑法第284條
因過失傷害人者，處1 年以下有期徒刑、拘役或10萬元以下罰金
；致重傷者，處3 年以下有期徒刑、拘役或30萬元以下罰金。